

Cathy Liantsoa RAKOTOARIZAO

- +261 34 46 432 25
- cathyliantsoa9@gmail;com
- · Lot II A 3 C Amboditsiry

Ingénieur développeur

Passionné par l'informatique et expert FullStack JS, je conçois et déploie des applications web innovantes, de l'interface utilisateur au développement back-end. Ma polyvalence technique et ma passion pour l'apprentissage continu font de moi un atout précieux pour toute équipe axée sur l'excellence et l'innovation en développement.

COMPÉTENCES

- Langage de programmation:
 - Javascript: Reactjs next, nodejs nest
 - Java: android, vert.x
- Système d'exploitation: Windows, mac, Linux
- Outils de versionning: git
- Devops: bitbucket, jira, confluence
- Bureautique: Word, Excel, PowerPoint

LANGUES

- Malagasy: langue maternelle
- Français: couramment
- Anglais: bon

CENTRES D'INTÉRÊTS

- Événements culturels
- Randonnée
- Voyager
- Lecture

PORTFOLIO

https://portfolio-cathy.vercel.app/

EXPERIENCES PROFESSIONNELLES

Développeur fullstackjs: Freelance

Nov.2022 - Présent

- Développement du module Facturation en suivant la norme franco- allemande de la factur-x avec reactjs next et nodejs nest
- Gestion de transport: développement d'une plateforme de gestion de transport en tant que voyageur, loueur de voiture, coopérative) avec VueJs et Laravel.

Développeur Fullstack: IBONIA

Nov.2019 - Nov.2022

- Facturation d'Orange Madagascar
- 2019-2020. Antananarivo. Développement de la partie facturation du CRM de Orange Madagascar. Front avec Angular/JavaScript et backend sous Vert.x/Java. Développement et consommation d'API : reliquat engagements, vérification SIM, gestion informations client..
- Application mobile de restauration Chef J'Annonce 2020 à 2022. Suisse/Madagascar. Système de réservation en ligne de restaurants paiement in-app et backoffice restaurateur (Suisse). Intégration du module de paiement Strip à l'application backoffice du restaurateur.
- Site internet FAPBM

2020-2021. Antananarivo. Refonte du site et du backoffice de la Fondation pour les Aires Protégées et la Biodiversité de Madagascar. Développement d'une carte interactive en ReactJS montrant les aires protégées soutenues par la Fondation.

Développeur web/mobile chez Kapital Plus Plus

• Avril 2018 à Novembre 2019 Développeur web/mobile et Chef de projet ches Kapital Plus

Plateforme internet de financement participative à Madagascar

• Septembre 2016 à Août 2017

Développeur JAVA: développement d'une application éducative pour Android / développement du site d'une entreprise d'expertise immobilier / Création d'un logiciel de transport.

COMPETENCES PERSONNELLES

- Dynamique, esprit d'équipe, confiance en soi, esprit créatif, apte à travailler sous pression.
- Sens de l'écoute, sens de l'organisation,
- Sens de la communication et de négociation, sérieuse, sociable

FORMATIONS

- Master en informatique option génie logiciel
- Formation sur l'agripreneurship et sur le droit des femmes et des filles par Young African Leader (YALI)
- Formation sur la gestion de projet avec agile scrum,
- · Formation sur le secourisme